Minutes et répertoires du notaire Jacques MACQUER, 22 juin 1748 - 15 février 1764 (étude X)
Archives nationales
- Minutes de Jacques MACQUER, janvier 1748 - 1786; MC/ET/X/478 - MC/ET/X/573
  - Minutes. 1751, janvier - mars, janvier - mars 1751; MC/ET/X/495
    - Resiliation de bail., 3 février 1751; MC/ET/X/495
      Nom, qualité: (M.) Santeuil, Jean.
      Profession: greffier au Parlement.
      Nom, qualité: (M.) Forestier, Pierre.
      Profession: mercier.
      Nom, qualité: (Mme ou Mlle) Pluet, Jeanne.
    - Apprentissage, met-fabricant d'etoffes d'or et d'argent., 3 février 1751; MC/ET/X/495
      Nom, qualité: (M.) Duval, Etienne N.
      Nom, qualité: (M.) Leclerc, Mathieu.
      Profession: fabricant d'etoffes d'or et d'argent
    - Apprentissage, met-fabricant d'etoffes de soie., 3 février 1751; MC/ET/X/495
      Nom, qualité: (M.) Duval, Antoine.
      Nom, qualité: (M.) Eustache, Antoine J.
      Profession: fabricant d'etoffes de soie
    - Bail à rente., 4 février 1751; MC/ET/X/495
      Nom, qualité: (M.) Couteux, Jean Francois.
      Domicile: Pantin.
      Nom, qualité: (Mme ou Mlle) Renard, Marguerite.
      Nom, qualité: (M.) Blanchet, Joseph.
      Profession: manouvrier
    - Inventaire après décès de Jean Prost., 5 février 1751; MC/ET/X/495
      Nom, qualité: (M.) Prost, Jean.
      Domicile: Saint-Domingue
      inventaire après décès; Prost, Jean
    - Convention, transport de créance (s)., 5 février 1751; MC/ET/X/495
      Nom, qualité: (M.) Eeremans de Beaufort, Antoine Joseph.
      Nom, qualité: (M.) Dessalles, Hyacinthe Bernard.
    - Procuration., 5 février 1751; MC/ET/X/495
      Nom, qualité: (Mme ou Mlle) Eeremans, Marie Francoise.
      Nom, qualité: (M.) Desalles, Hyacinthe Bernard.
    - Obligation rapportee., 6 février 1751; MC/ET/X/495
      Nom, qualité: (M.) Dumont, Guillaume.
      Profession: sergent royal à la prevote.
      Domicile: Gonesse.
      Nom, qualité: (M.) Barbery, Antoine.
      Profession: procureur au Châtelet
    - Vente, terres., 6 février 1751; MC/ET/X/495
      Nom, qualité: (M.) Malicet, Antoine.
      Nom, qualité: (Mme ou Mlle) Berthelin, Marie.
      Nom, qualité: (M.) Rousseau, Nicolas.
      Domicile: Villiers-le-Bel
      acte de vente
    - Titre nouvel., 7 février 1751; MC/ET/X/495
      Nom, qualité: (M.) Chapotin, Jean.
      Profession: mercier,quincailler.
      Nom, qualité: (Mme ou Mlle) Caquet, Marie Francoise.
      Nom: (personne morale) Oratoire de Saint-Magloire de Paris.
    - Depot d'especes., 8 février 1751; MC/ET/X/495
      Nom, qualité: (M.) Renard, Laurent.
      Profession: marchand-platrier.
      Domicile: Courtille (la).
      Nom, qualité: (M.) Maquer.
      Nom, qualité: (personne morale) Drancy (créanciers).
      Relations: créanciers de l'intervenant 4.
      Intervenant 4, indirect:
      Nom, qualité: (M.) Drancy, Jacques.
      Profession: meunier.
      Domicile: Belleville
    - Quittance, main-levee., 8 février 1751; MC/ET/X/495
      Nom, qualité: (M.) Le Grand Dom, Jean.
      Profession: religieux,sacristain.
      Domicile: Paris, couvent des Blancs-Manteaux.
      Nom, qualité: (Mme ou Mlle) Boet de Saint-Leger, Anne Julie.
      État civil: separee.
      Nom, qualité: (M.) Butherne, Charles.
      Profession: gendarme de la garde du roi
    - Procuration déposee., 8 février 1751; MC/ET/X/495
      Nom, qualité: (Mme ou Mlle) Autin, Marguerite.
      Relations: veuve de l'intervenant 2, sœur de l'intervenant 3.
      Nom, qualité: (M.) Durand, Pierre.
      Profession: macon.
      Nom, qualité: (M.) Autin, Nicolas.
      Profession: doreur.
    - Procuration déposee., 9 février 1751; MC/ET/X/495
      Nom, qualité: (Mme ou Mlle) Delafosse, Marie Elisabeth.
      Domicile: Traisnel.
      Nom, qualité: (Mme ou Mlle) Pesne, Helene
    - Procuration., 9 février 1751; MC/ET/X/495
      Nom, qualité: (M.) Gauron, Michel.
      Profession: soldat au regiment d'infanterie de la reine.
      Domicile: Toulon.
      Nom, qualité: (M.) Macquet, Jean Baptiste.
      Profession: fabricant de rubans
    - Notoriete apres décès., 11 février 1751; MC/ET/X/495
      Nom, qualité: (M.) Berson, Jean.
      Domicile: Garches
    - Vente d'office., 11 février 1751; MC/ET/X/495
      Nom, qualité: (Mme ou Mlle) Dufour, Marie Catherine Francoise.
      Relations: veuve de l'intervenant 2, mère de l'intervenant 3.
      Nom, qualité: (M.) Mourier, Claude.
      Nom, qualité: (M.) Mourier, Claude Nicolas.
      Profession: maitre particulier des eaux-et-forets.
      Domicile: Vernon-les-Andelys.
      Relations: fils de l'intervenant 2.
      Nom, qualité: (M.) Davoult, Louis Jean (bourgeois de Paris)
    - Procuration déposee., 12 février 1751; MC/ET/X/495
      Nom, qualité: (M.) Bretel, Louis.
      Domicile: Lengronne, election de Coutances.
      Nom, qualité: (M.) Hennequin, Louis Joseph.
    - Titre nouvel., 12 février 1751; MC/ET/X/495
      Nom, qualité: (Mme ou Mlle) Estangue, Anne.
      Nom, qualité: (M.) Thibout, Michel.
      Nom, qualité: (Mme ou Mlle) Conde, Marie Genevieve.
      Relations: veuve de l'intervenant 4.
      Nom, qualité: (M.) Gissey, Charles.
      État civil: décédé
    - Cautionnement., 14 février 1751; MC/ET/X/495
      Nom, qualité: (M.) Desrois Duroure, Louis.
      Profession: capitaine de dragons.
      Nom, qualité: (M.) Delvalle, Pierre Francois.
      Profession: fermier des aides et droits de la généralité.
      Domicile: Orleans.
      Nom, qualité: (M.) Lhomme.
      Profession: commis des aides.
      Domicile: Blois
      cautionnement
    - Compte, main-levee., 14 février 1751; MC/ET/X/495
      Nom, qualité: (M.) Coste de Champeron de Davy, Jean Charles (comte).
      Nom, qualité: (Mme ou Mlle) Mercier, Marie Therese.
      Nom, qualité: (M.) Claparede de Mamary, Francois
    - Mariage., 14 février 1751; MC/ET/X/495
      Nom, qualité: (M.) Lescuyer de Muret, Jerome Louis (comte).
      Profession: capitaine de cavalerie.
      Nom, qualité: (Mme ou Mlle) Fussey, Marie Eleonore
    - Quittance, main-levee., 14 février 1751; MC/ET/X/495
      Nom, qualité: (M.) Carre, Claude.
      Profession: marchand de vin.
      Nom, qualité: (M.) Rossignol de La}brosse, Louis
    - Mariage., 15 février 1751; MC/ET/X/495
      Nom, qualité: (M.) Longuet, Nicolas.
      Profession: limonadier.
      Nom, qualité: (Mme ou Mlle) Busson, Renee
    - Notoriete, décès., 15 février 1751; MC/ET/X/495
      Nom, qualité: (M.) Madra Dit Lamontagne, Pierre.
      Profession: fripier
    - Ratification, obligation solidaire., 15 février 1751; MC/ET/X/495
      Nom, qualité: (Mme ou Mlle) Caffart, Anne.
      Nom, qualité: (M.) Davoult, Louis Jean.
      Domicile: Vernon-les-Andelys
      ratification
    - Quittance de rachat., 16 février 1751; MC/ET/X/495
      Nom, qualité: (M.) Patrel, Michel Raphael.
      Profession: tondeur de draps.
      Nom, qualité: (Mme ou Mlle) Barre, Catherine Genevieve.
      Nom, qualité: (M.) Ledreux, Jean.
    - Mariage., 16 février 1751; MC/ET/X/495
      Nom, qualité: (M.) Le Gallois, Louis.
      Profession: ecrivain au palais.
      Nom, qualité: (Mme ou Mlle) Ramoge, Louise.
      Profession: ouvriere en linge
    - Depot de pieces., 16 février 1751; MC/ET/X/495
      Nom, qualité: (M.) Berthelot, Jean Baptiste
    - Bail à rente., 17 février 1751; MC/ET/X/495
      Nom, qualité: (M.) Damoreau, Etienne.
      Nom, qualité: (M.) Lartisant, Dominique.
      Profession: cabaretier.
      Domicile: Louvres-en-Parisis
    - Mariage., 17 février 1751; MC/ET/X/495
      Nom, qualité: (M.) Langlois de Lafortelle, Jean Baptiste.
      Nom, qualité: (Mme ou Mlle) Faoucq de, Marie Louise
    - Obligation., 17 février 1751; MC/ET/X/495
      Nom, qualité: (M.) Sainte-Foy d' Arc de, Philippe Auguste.
      Nom, qualité: (M.) Watin, Pierre Guillaume J.
    - Cautionnement., 18 février 1751; MC/ET/X/495
      Nom, qualité: (Mme ou Mlle) Bonnet, Marie Marguerite.
      Nom, qualité: (M.) Davant, Jean.
      Profession: chirurgien.
      Nom, qualité: (M.) Davant, Andre.
      Profession: commis à chevel de la ville.
      Domicile: Doignac, généralité de la Rochelle
    - Delaissement., 18 février 1751; MC/ET/X/495
      Nom, qualité: (Mme ou Mlle) Serge, Marie Elisabeth.
      Domicile: Versailles
    - Vente, maison., 18 février 1751; MC/ET/X/495
      Nom, qualité: (M.) Des Essarts, Antoine Jean Baptiste (bourgeois de Paris).
      Nom, qualité: (M.) Bobee, Pierre.
      Nom, qualité: (Mme ou Mlle) Lefranc de Boispreau, Marie Claude.
    - Notoriete, décès., 18 février 1751; MC/ET/X/495
      Nom, qualité: (M.) Rossignol, Louis Francois.
      Profession: receveur des aides.
      Domicile: Chateaudun, election
    - Mariage., 18 février 1751; MC/ET/X/495
      Nom, qualité: (M.) Campion, Etienne.
      Profession: domestique.
      Nom, qualité: (Mme ou Mlle) Perignon, Marie
    - Inventaire après décès de Catherine Sauvage, veuve de Nicolas François Dujardin., 18 février 1751; MC/ET/X/495
      Nom, qualité: (Mme ou Mlle) Sauvage, Catherine.
      Profession: lingère.
      Nom, qualité: (M.) Dujardin, Nicolas François.
      inventaire après décès; Sauvage, Catherine; Dujardin, Nicolas François
    - Obligation., 18 février 1751; MC/ET/X/495
      État civil: marié.
      Nom, qualité: (M.) Lequesne, Antoine (bourgeois de Paris)
    - Quittance., 19 février 1751; MC/ET/X/495
      Nom, qualité: (personne morale) Baudart (hoirs).
      Relations: héritiers de l'intervenant 2.
      Nom, qualité: (M.) Baudart.
      Nom, qualité: (M.) Lelarge d' Eaubonne, Jean Michel.
      Profession: payeur des rentes de l'hotel-de-ville
    - Apprentissage, met-fondeur., 19 février 1751; MC/ET/X/495
      Nom, qualité: (M.) Couturier, Remi.
      Nom, qualité: (M.) Pichon, Claude.
      Profession: fondeur
    - Procuration déposee., 19 février 1751; MC/ET/X/495
      Nom, qualité: (M.) Alexandre, Robert Barthelemy.
      Profession: maitre d'ecole à l'hopital general de la pitie
    - Apprentissage, met-cordonnier., 19 février 1751; MC/ET/X/495
      Nom, qualité: (M.) Thierry, Francois.
      Nom, qualité: (M.) Panche, Pierre.
    - GUYOT (Jacques-Nicolas) Ingénieur d'instruments de mathématiques demeurant à Paris rue de la Lanterne, fils de Nicolas GUYOT, sculpteur en marbre à Paris et de défunte M.E. LEMARIE. § Mariage de. .. et de Marie Madeleine PELLETIER., 20 février 1751; MC/ET/X/495
      contrat de mariage; Guyot, Jacques-Nicolas
    - Mariage., 20 février 1751; MC/ET/X/495
      Nom, qualité: (M.) Guyot, Jacques Nicolas.
      Profession: ingenieur d'instruments de mathematiques.
      Nom, qualité: (Mme ou Mlle) Pelletier, Marie Madeleine
    - SCULPTEUR en marbre GUYOT (Nicolas) rue et paroisse Saint-Jacques-du-Haut-Pas § Mariage de Jacques Nicolas GUYOT, ingénieur d'instruments de mathématiques à Paris, fils de .., 20 février 1751; MC/ET/X/495
      contrat de mariage; Guyot, Nicolas
    - GUYOT (Nicolas) sculpteur en marbre demeurant rue et paroisse Saint-Jacques du Haut-Pas § Mariage de Jacques Nicolas GUYOT, ingénieur d'instruments de mathématiques à Paris, fils de. .. et de défunte Marie-Elisabeth LE MARIE, femme de. .., 20 février 1751; MC/ET/X/495
    - Transport de rente., 22 février 1751; MC/ET/X/495
      Nom, qualité: (M.) Rossignol de Boismeant, Jacques Francois.
      Nom, qualité: (M.) Rossignol de Labrosse, Louis.
      Nom, qualité: (M.) Dumaige, Pierre Jean Francois.
    - Constitution de rente., 22 février 1751; MC/ET/X/495
      Nom, qualité: (M.) Rollet, Pierre Jean.
      Nom, qualité: (M.) Chartrain, Jacques
    - Transport de rente., 22 février 1751; MC/ET/X/495
      Nom, qualité: (M.) Burel, Robert Antoine (bourgeois de Paris)
    - Declaration., 22 février 1751; MC/ET/X/495
      Nom, qualité: (M.) Burel, Robert Antoine (bourgeois de Paris).
      Nom, qualité: (M.) Bouillette, Claude.
      Profession: contrôleur ordinaire des guerres.
      Domicile: Margny-les-Compiegne
    - Constitution de rente., 25 février 1751; MC/ET/X/495
      Nom, qualité: (M.) Rollet, Pierre Jean (bourgeois de Paris).
      Nom, qualité: (M.) Chartrain, Jacques (bourgeois de Paris)
    - Testament., 26 février 1751; MC/ET/X/495
      Nom, qualité: (Mme ou Mlle) Renard, Marguerite
      testament
    - Obligation., 26 février 1751; MC/ET/X/495
      Nom, qualité: (M.) Castillo de, Antoine.
      Nom, qualité: (Mme ou Mlle) Cros de, Jeanne Agnes.
      Nom, qualité: (M.) Geoffroy, Antoine Pierre.
      Profession: secrétaire du roi
    - Obligation, cautionnement., 27 février 1751; MC/ET/X/495
      Nom, qualité: (M.) Loutre, Louis Jerome.
      Profession: fripier.
      Nom, qualité: (M.) Halle, Jacques.
      Profession: marchand de farine.
      Domicile: Abbeville
      obligation; cautionnement
    - Bail., 27 février 1751; MC/ET/X/495
      Nom, qualité: (M.) Delu, Charles.
      Profession: avocat du Parlement.
      Nom, qualité: (M.) Gamard, Guillain.
      Nom, qualité: (Mme ou Mlle) Lamarre, Marguerite.
    - Transport de rente., 27 février 1751; MC/ET/X/495
      Nom, qualité: (M.) Le Senechal, Claude.
      Nom, qualité: (Mme ou Mlle) Candieu, Anne
    - Convention, transport., 27 février 1751; MC/ET/X/495
      Nom, qualité: (M.) Dardet, Jean.
      Nom, qualité: (M.) Duclou, Anne.
      Nom, qualité: (M.) Garnier Ducoudray, Michel (bourgeois de Paris)
    - Procuration., 28 février 1751; MC/ET/X/495
      Nom, qualité: (personne morale) Renard (hoirs).
      Nom, qualité: (Mme ou Mlle) Renard, Anne.
      État civil: décédée.
    - Pouvoir., 28 février 1751; MC/ET/X/495
      Nom, qualité: (M.) Lucas.
      Nom, qualité: (M.) Demarle, Michel Nicolas (bourgeois de Paris)
    - Apprentissage, met-fabriquant d'etoffes de soie d'or et d'argent, Paris., 1er mars 1751; MC/ET/X/495
      Nom, qualité: (M.) Cappon, Simon Louis.
      Nom, qualité: (M.) Jourdain, Louis.
      Profession: marchand-fabriquant d'etoffes de soie d'or et d'argent.
      Mention dans le répertoire du notaire coté:
      MC/RE/X/11
      Date de révision: 2012
    - Inventaire après décès de Marguerite Renard., 2 mars 1751; MC/ET/X/495
      Profession: ouvrière en linge.
      inventaire après décès; Renard, Marguerite
    - Succession (renonciation)., 3 mars 1751; MC/ET/X/495
      Intervenant 1, en deuxième partie:
      Nom, qualité: (M.) Renard, Jean Baptiste.
      Profession: marchand-mercier.
      Profession: ouvriere en linge.
    - Inventaire après décès de Françoise Rossignol, épouse de Jean Jacques Perin., 3 mars 1751; MC/ET/X/495
      Nom, qualité: (Mme ou Mlle) Rossignol, Françoise.
      Nom, qualité: (M.) Perin, Jean Jacques.
      Profession: marchand-tabletier.
      inventaire après décès; Rossignol, Françoise; Perin, Jean Jacques
    - Délivrance de legs., 4 mars 1751; MC/ET/X/495
      délivrance de legs
    - Bail, maison, Paris, rue aux Fers., 4 mars 1751; MC/ET/X/495
      Nom, qualité: (Mme ou Mlle) Nouet, Catherine.
      Nom, qualité: (M.) Berthelot de Versigny, Marie Joseph.
      Nom, qualité: (Mme ou Mlle) Paris, Louis.
      Nom, qualité: (M.) Dufeu, Jacques.
    - Proces-verbal de comparution., 5 mars 1751; MC/ET/X/495
      Nom, qualité: (M.) Dufour, Charles Nicolas Jacques (bourgeois de Paris).
      Nom, qualité: (Mme ou Mlle) Dauberminy, Marie Madeleine.
      Nom, qualité: (M.) Dauberminy, Thomas (bourgeois de Paris).
    - Bail, maison, Paris, rue Quincampoix., 5 mars 1751; MC/ET/X/495
      Nom, qualité: (M.) Buignet, Pierre (bourgeois de Paris).
      Nom, qualité: (M.) David, Pierre.
      Profession: cordonnier (maître).
      Nom, qualité: (Mme ou Mlle) Bonhomme, Marie Louise.
      État civil: mariée
    - Transport de rente., 6 mars 1751; MC/ET/X/495
      Nom, qualité: (M.) Barville de Courboyer de, Pierre.
      Nom, qualité: (M.) Fetard, Firmin.
      Profession: valet de chambre.
    - Traite d'office, tresorier receveur mitriennal des revenus, Concarneau., 6 mars 1751; MC/ET/X/495
      Nom, qualité: (M.) Bellorian de, Marie Lucas (bourgeois de Paris).
      Nom, qualité: (M.) Paubert, Rene Jacques.
      Profession: commis aux fonctions des classes de la marine.
      Domicile: Concarneau
    - Traite d'office, off-huissier sergent à cheval au chatelet, Paris., 6 mars 1751; MC/ET/X/495
      Nom, qualité: (M.) Delezenne, Bernard Thimotee.
      Profession: praticien au Châtelet.
      Nom, qualité: (M.) Tremblay, Christophe.
      Profession: praticien.
      Domicile: Gonesse
    - Constitution., 7 mars 1751; MC/ET/X/495
      Nom, qualité: (M.) Degroux, Louis Charles.
      Profession: charcutier (maître).
      Nom, qualité: (Mme ou Mlle) Renou, Anne.
      Nom, qualité: (M.) Merelle de Joigny, Theodore.
      Profession: avocat au Châtelet.
    - Notoriete apres décès., 7 mars 1751; MC/ET/X/495
      Nom, qualité: (M.) Verdier, Charles (bourgeois de Paris).
    - Apprentissage, met-fabriquant d'etoffes de soie d'or et d'argent, Paris., 7 mars 1751; MC/ET/X/495
      Nom, qualité: (M.) Visse, Hubert.
      Nom, qualité: (M.) Deriviere, Pierre.
      Profession: fabriquant d'etoffes de soie d'or et d'argent (maître).
    - Notoriete du nom., 8 mars 1751; MC/ET/X/495
      Nom, qualité: (Mme ou Mlle) Andrieux, Marie Elisabeth.
      Nom, qualité: (M.) Mace, Pierre Jacques.
    - Consentement., 8 mars 1751; MC/ET/X/495
      Nom, qualité: (M.) Dardet, Jean Claude.
      Profession: doreur,aubergiste (maître).
      Nom, qualité: (M.) Despontis.
      Profession: payeur des rentes.
    - Constitution., 8 mars 1751; MC/ET/X/495
      Nom, qualité: (M.) Darras, Jean Baptiste (bourgeois de Paris).
      Profession: inspecteur sur les vins.
      Nom, qualité: (Mme ou Mlle) Garrot, Jeanne Francoise.
      Nom, qualité: (M.) Houllier, Alexandre.
      Profession: marchand-epicier,inspecteur sur les vins.
    - Quittance., 8 mars 1751; MC/ET/X/495
      Nom, qualité: (M.) Petit Jeanrenault, Jean (bourgeois de Paris).
      Nom, qualité: (M.) Bourgouin, Rene.
      Profession: huissier commissaire priseur au Châtelet.
    - Apprentissage, met-cordonnier, Paris., 8 mars 1751; MC/ET/X/495
      Nom, qualité: (M.) Saint-Guisard, Paul Joseph.
      Nom, qualité: (M.) Gaucherot, Francois.
    - Constitution., 8 mars 1751; MC/ET/X/495
      Profession: marchand-.
      Nom, qualité: (M.) Mesnage, Edme Francois.
    - extrait baptistaire depose., 9 mars 1751; MC/ET/X/495
      Nom, qualité: (M.) Rossignol, Louis
    - Procuration déposee., 9 mars 1751; MC/ET/X/495
      Nom, qualité: (M.) Palerne, Philibert.
      Domicile: Saint-Chamond.
      Nom, qualité: (Mme ou Mlle) Mazenod, Marie.
      Nom, qualité: (M.) Martinon, Pierre.
    - Succession (partage)., 9 mars 1751; MC/ET/X/495
      Nom, qualité: (Mme ou Mlle) Lindars, Francoise.
      Nom, qualité: (M.) Pouget Des Mareilles, Prix.
      Profession: directeur general des vivres
      partage
    - Notoriete apres décès., 9 mars 1751; MC/ET/X/495
      Nom, qualité: (M.) Legare, Henri.
      Profession: grand sonneur etfranc sergent de notre-dame.
    - Alloue., 9 mars 1751; MC/ET/X/495
      Nom, qualité: (M.) Martin, Toussaint.
      Nom, qualité: (M.) Fossoyeux, Jacques Francois.
      Profession: tapissier.
      contrat de travail
    - Obligation., 9 mars 1751; MC/ET/X/495
      Nom, qualité: (M.) Devouges, Pierre.
      Profession: marchand-fripier.
      Nom, qualité: (M.) Devouges, Henri.
      Profession: garde du gouvernement.
    - Procuration déposee., 10 mars 1751; MC/ET/X/495
      Nom, qualité: (M.) Visdelon, Louis Pierre.
      Nom, qualité: (M.) Blay, Louis Pierre Etienne
    - Procuration., 10 mars 1751; MC/ET/X/495
      Nom, qualité: (M.) Villevaude, Jacques (bourgeois deparis).
      Nom, qualité: (M.) Bouilly, Etienne (bourgeois de Paris)
    - Succession (renonciation)., 10 mars 1751; MC/ET/X/495
      Nom, qualité: (M.) Reusse, Francois.
      Profession: journalier.
      Domicile: Chaussoy-Epagny, dioc-Amiens
    - Obligation rapportee., 10 mars 1751; MC/ET/X/495
      Nom, qualité: (M.) Chevallier, Jean Robert.
      Profession: gazier (maître).
      Nom, qualité: (M.) Baudeau, Francois (bourgeois de Paris)
    - Apprentissage, met-cordonnier, Paris., 11 mars 1751; MC/ET/X/495
      Nom, qualité: (M.) Debriats, Jacques.
      Nom, qualité: (M.) Berthomet, Etienne.
    - Procuration déposee., 12 mars 1751; MC/ET/X/495
      Nom, qualité: (Mme ou Mlle) Lucas, Marie Madeleine.
      Nom, qualité: (M.) Levasseur, Francois.
      Nom, qualité: (M.) Maquet, Francois (bourgeois de Paris)
    - Bail, appartement, Paris, rue Saint-Denis., 12 mars 1751; MC/ET/X/495
      Nom, qualité: (M.) Ruel, Thomas Francois.
      Nom, qualité: (Mme ou Mlle) Kelers, Anne Elisabeth.
      Nom, qualité: (M.) Ragon, Claude (bourgeois de Paris)
    - Titre nouvel, maison, Gommerville., 14 mars 1751; MC/ET/X/495
      Nom, qualité: (personne morale) Martin (hoirs).
      Nom, qualité: (M.) Martin, Antoine.
      Profession: macon (maître).
      Domicile: Gommerville.
      Nom, qualité: (M.) Delaloy de Lachambre, Charles (bourgeois de Paris)
    - Quittance., 15 mars 1751; MC/ET/X/495
      Nom, qualité: (M.) Autin, Jacques.
      Profession: tabletier (maître).
      Nom, qualité: (Mme ou Mlle) Delahaye, Catherine.
      Nom, qualité: (M.) Savey, Pierre.
      Profession: plombier fontainier (maître).
    - Transport de rente., 15 mars 1751; MC/ET/X/495
      Nom, qualité: (Mme ou Mlle) Lieboeuffe, Marie Therese.
      Nom, qualité: (M.) Agard, Joseph Gabriel.
      Profession: marchand-orfevre joaillier.
    - Procuration déposee., 16 mars 1751; MC/ET/X/495
      Nom, qualité: (Mme ou Mlle) Redoulles, Marguerite.
      Domicile: Londres.
      Nom, qualité: (M.) Veron, Paul Etienne.
      Profession: banquier.
      Nom, qualité: (M.) Ducastel, Jean (bourgeois de Paris)
    - Transport de rente., 16 mars 1751; MC/ET/X/495
      Nom, qualité: (M.) Davy de La Fautriere, Louis.
    - Consentement., 17 mars 1751; MC/ET/X/495
      Nom, qualité: (M.) Perrot de Maisoncelle, Pierre Gilbert.
      Nom, qualité: (M.) Voinchet de Verceilles, Etienne Pierre.
      Profession: mousquetaire.
    - Obligation., 17 mars 1751; MC/ET/X/495
      Nom, qualité: (M.) Richer, Francois.
      Nom, qualité: (M.) Des Essarts, Antoine Jean Baptiste (bourgeois de Paris)
    - Traite d'office, off-conseiller du roi inspecteur sur les vins, Paris., 17 mars 1751; MC/ET/X/495
      Nom, qualité: (M.) Menon de Turbilly de, Louis Francois Henri (marquis de turbilly).
      Profession: colonel de cavalerie.
      Nom, qualité: (M.) Toustain Des Crenes de, Claude Alexandre.
      Profession: sous lieutenant de grenadiers à cheval.
    - Resiliation de bail, maison, Paris, rue Basse des Ursins., 18 mars 1751; MC/ET/X/495
      Nom, qualité: (M.) Merlin, Francois.
      Profession: xommissaire enqueteur examinateur au Châtelet.
      Nom, qualité: (M.) Griffon, Philibert Francois Mathurin.
      Nom, qualité: (Mme ou Mlle) Delaporte, Jeanne Madeleine.
    - Reconstitution de rente sur le roi., 18 mars 1751; MC/ET/X/495
      Nom, qualité: (M.) Boyau, Jean.
      Profession: imprimeur.
      Nom, qualité: (Mme ou Mlle) Martin, Marie Francoise Angelique.
      Relations: épouse de l'intervenant 1
    - Contribution., 19 mars 1751; MC/ET/X/495
      Nom, qualité: (M.) Delaloy de Lachambre, Jacques Antoine (bourgeois de Paris).
      Nom, qualité: (M.) Delaloy de Lachambre, Charles (bourgeois de Paris).
      Nom, qualité: (M.) Pinceloup, Nicolas.
      Profession: marchand de boeufs.
      Domicile: Nogent-le-Rotrou
    - Procuration., 20 mars 1751; MC/ET/X/495
      Nom, qualité: (personne morale) Boursier (hoirs).
      Nom, qualité: (Mme ou Mlle) Boursier, Marguerite.
      Nom, qualité: (M.) Goujon, Louis.
      Profession: marchand--dentelles.
      Domicile: Villiers-le-Bel.
      Nom, qualité: (M.) Vermont, Adrien (bourgeois de Paris)
    - Reconstitution de rente sur les etats de bretagne., 20 mars 1751; MC/ET/X/495